臺灣苗栗地方法院民事裁定
111年度繼字第3號
聲  請  人  財政部國有財產署中區分署

法定代理人  趙子賢  


關  係  人  鍾金松地政士
上列聲請人聲請指定被繼承人謝文龍之遺產管理人事件，本院裁
定如下： 
    主  文
一、指定關係人鍾金松地政士(住苗栗縣○○鎮○○里○○街00號)為被
    繼承人謝文龍（民國00年0月00日出生，身分證統一編號：Z
    000000000號，民國110年9月3日死亡，最後住所設苗栗縣○○
    鎮○○里0鄰○○○00號）之遺產管理人。
二、准對被繼承人謝文龍之繼承人為承認繼承之公示催告。
三、被繼承人謝文龍之繼承人，應自本公示催告最後登載新聞紙
    之日起，壹年內承認繼承，上述期限屆滿，無繼承人承認繼
    承時，被繼承人謝文龍之遺產，於清償債權並交付遺贈物後
    ，如有剩餘即歸屬國庫。
四、聲請程序費用新臺幣壹仟元由被繼承人謝文龍之遺產負擔。
    理  由
一、按繼承開始時，繼承人之有無不明者，由親屬會議於一個月
    內選定遺產管理人，並將繼承開始及選定遺產管理人之事由
    ，向法院報明。親屬會議依前條規定為報明後，法院應依公
    示催告程序，定六個月以上之期限，公告繼承人，命其於期
    限內承認繼承。無親屬會議或親屬會議未於前條所定期限內
    選定遺產管理人者，利害關係人或檢察官，得聲請法院選任
    遺產管理人，並由法院依前項規定為公示催告。又先順序繼
    承人均拋棄其繼承權時，由次順序之繼承人繼承。其次順序
    繼承人有無不明或第四順序之繼承人均拋棄其繼承權者，準
    用關於無人承認繼承之規定，民法第1177條、第1178條、第
    1176條第6項分別定有明文。次按法院選任、改任或另行選
    任財產管理人時，應詢問利害關係人及受選任人之意見。又
    上開規定，除法律別有規定外，於遺產管理人、遺囑執行人
    及其他法院選任財產管理人準用之，家事事件法第146條、
    第141條亦有明文規定。　　　　　　
二、本件聲請意旨略以：聲請人財政部國有財產署中區分署為被
    繼承人謝文龍（年籍資料詳主文所示，下稱謝文龍）之債權
    人，謝文龍於民國110年9 月3日死亡，其第一、三順位繼承
    人均拋棄繼承，第二、四順位繼承人已死亡，親屬會議未於
    一個月內選定遺產管理人，為處理謝文龍所遺留之遺產以利
    聲請人受償，爰依法聲請指定關係人鍾金松地政士為謝文龍
    之遺產管理人等語。
三、本院審酌下列證據：
(一)謝文龍除戶謄本、本院109年度苗小字第952號和解筆錄。
(二)本院110年9月22日苗院雅家家四110年度司繼字第563號准予
    備查函、繼承系統表暨戶籍謄本、謝文龍全國財產稅總歸戶
    財產查詢清單。
(三)本院依職權調取本院110年度司繼字第563號拋棄繼承卷宗。
(四)鍾金松地政士願任同意書暨開業執照。
四、經本院審酌上開證據資料，認為聲請人主張為真。另鍾金松
    為執業地政士，具有相當專業知識及能力，並表明願意擔任
    謝文龍之遺產管理人，本其職業道德，應可期其能秉持專業
    精神擔當此具有公益性質之遺產管理人，能有效發揮遺產之
    最大效益，爰指定鍾金松地政士為謝文龍之遺產管理人，並
    依法為承認繼承之公示催告。
五、依家事事件法第127 條第4 項，裁定如主文。
中　　華　　民　　國　　111 　年　　3 　　月　　28　　日
               家事法庭  法　　　官 李太正
以上正本係照原本作成。
如對本裁定抗告，須於裁定送達後10日之不變期間內，向本院提
出抗告狀，並繳納抗告費新臺幣1,000元。
中　　華　　民　　國　　111 　年　　3 　　月　　28　　日
                         書　記　官　陳明芳